---
title: '4/27 R 프로그래밍 학습일지2'
author: "Nigella"
date: '2021/4/27'
output:
 html_document:
    fig_height: 6
    fig_width: 10
    highlight: textmate
    theme: cosmo
    toc: yes
    toc_depth: 3
    toc_float: yes
---


---
  
# 벡터

## length()
```{r}
y <- c(1,2,3,4,5)
x <- c("1", 2, "3")
length(x)
```
x 벡터의 길이는 3이다.
  
  
## NROW()
```{r}
nrow(x)
NROW(x)
```
다음 명령어로도 길이를 알 수 있다.단, 소문자 nrow()는 행렬에서 가능하다.
  
  
## 벡터접근
```{r}
x[c(1,3)]
x[1:2]
```
index 개념처럼 x의 첫번째와 세번째를 출력한 결과이다.
   
   
## names()
```{r}
names(x) <- c("kim","seo","park")
x[-1]
```
x 벡터의 각각에 이름을 붙인 후 kim을 제외하고 출력한 결과이다.

## Set Operations
```{r}
identical(x,y)
union(x,y)
intersect(x,y)
setdiff(x,y)
setequal(x,y[-1])
```
    
순서대로 보자면,
```{r}
identical(c(1,2,3),c(1,2,3))
identical(c(1,2,3),c(1,2,100))
c(1,2,3) == c(1,2,100)
```
identical()은 x와 y의 구성원이 모두 같은지를 확인할 수 있다.

```{r}
union(c("a","b","c"),c("a","d"))
```
union()은 합집합 개념이다.

```{r}
intersect(c("a","b","c"),c("a","d"))
```
intersect()은 교집합 개념이다.

```{r}
setdiff(c("a","b","c"),c("a","d"))
```
setdiff()은 같은 것을 빼고 출력해준다. 단, 처음 오는 변수 기준이다.

```{r}
setequal(c("a","b","c"),c("a","d"))
```
setequal()은 x와 y의 구성원이 모두 같은지를 확인할 수 있다.

## %in%
```{r}
x<-c(1:5)
y<-c(1:5)
5 %in% x
"a" %in% c("a","b","c")
"d" %in% c("a","b","c")
x + 1
```
%in%를 이용하여 5가 x 안에 있는지를 알 수 있다.
x + 1 은 R은 알아서 x벡터 안에 각각의 구성원에게 1을 더해준다.

## seq(), rep()
```{r}
seq(1,5,1)
seq_along(along.with=2)

rep(1:2,times=5)
rep(1:2,each=5)
rep(1:2,each=5,times=2)
```
반복출력에 관한 코드이다.

---

# 리스트
```{r}
x <- list(name="foo", height=70)
x
```

---

# 행렬
```{r}
x <- matrix(1:9, nrow=3)
matrix(1:9, nrow=3,byrow=TRUE)
matrix(1:9, nrow=3,
       dimnames=list(c("r1","r2","r3"),c("c1","c2","c3")))

x * 2
x - x
x %*% x 
x <- matrix(1:4, ncol=2)
x %*% solve(x)
dim(x)

array(1:12, dim=c(3,4))
x <- array(1:12, dim=c(2, 2, 3))
x[,,3]
dim(x)
```

---

# 데이터프레임
```{r}
grade <- data.frame("성명"=c("홍길동", "김길동", "박길동"),
                    "국어"=c(80,97,85),
                    "영어"=c(94,100,97))

d <- data.frame(x=c(1, 2, 3, 4, 5), 
                y=c(2, 4, 6, 8, 10),
                z=c('M', 'F', 'M', 'F', 'M'),
                stringsAsFactors = T)
d$colname <- y
d$w <- c("A", "B", "C", "D", "E")

d <- data.frame(a=1:3, b=4:6, c=7:9)
d[, names(d) %in% c("b", "c")]
d[,1]
d[,1,drop=F]
```

---

# 유틸리티
```{r}
d <- data.frame(x=1:1000)
head(d)
tail(d)
#View(d)
```

끝.